【裁判字號】    91,訴,2276
【裁判日期】    920116
【裁判案由】    偽造文書等
【裁判全文】
臺灣臺中地方法院刑事判決                        九十一年度訴字第二二七六號
    公  訴  人  台灣台中地方法院檢察署檢察官
    被      告  丙○○  男二十.
右列被告因偽造文書等案件，經檢察官提起公訴（九十年度偵字第二二五六九號），
本院判決如左：
    主  文
丙○○行使偽造私文書，足以生損害於他人，處有期徒刑肆月，如易科罰金，以參佰
元折算壹日。
扣案之聯邦商業銀行信用卡（卡號0000000000000000號）上偽造之
「江柏勳」署名及丙○○以該信用卡，於民國九十年十二月十六日，至代號0000
000000000號商店刷卡消費新台幣壹萬伍仟之簽帳單上偽造之「江柏勳」署
名（一式二聯），均沒收。
    事  實
一、丙○○意圖為自己不法之所有，於民國九十年十二月十五日九時許，在台中縣大
    雅鄉○○路六十號，其任職之光隆鑄造有限公司之信箱內，竊得其同事江柏勳所
    有裝有信用卡之信封一份，取出信封內聯邦商業銀行發行之卡號0000000
    00000000號信用卡一張據為己有，並基於偽造私文書之概括犯意，在該
    信用卡背面持卡人簽名欄偽簽「江柏勳」之署名，表示真正持卡人與發卡銀行立
    契守約及使用時供特約商店核對身分用意之證明，另以電話完成開卡程序後，即
    基於意圖為自己不法所有之概括犯意，先於九十年十二月十六日凌晨四時許，持
    該信用卡至台中市○○路二之四三號怡心緣飲料店經營之快樂廣場酒店（商店代
    號0000000000000），點用酒類及五名女服務生陪酒服務之消費，
    而以該信用卡刷卡付帳，並在一式二聯之簽帳單上偽簽「江柏勳」之署名，交予
    該酒店店員乙○○，使乙○○陷於錯誤，以為丙○○係真正持卡人，許其刷卡付
    帳，共詐得價值新台幣（下同）一萬五千元之酒類財物及女服務生陪酒之不法利
    益。復於九十年十二月十六日下午四時三十分許，持該信用卡至台中市○○路六
    四號震旦通訊行台中成功店，提供該信用卡予店員甲○○，欲以刷卡方式詐購總
    價二萬九千二百元之諾基亞牌八三一０型行動電話手機二支，惟因甲○○查覺有
    異，於交付手機之前（已列出簽帳單，丙○○尚未簽名），向聯邦商業銀行查證
    ，得知丙○○並非真正持卡人，而報警將丙○○當場逮捕，始未詐購得逞，並扣
    得聯邦商業銀行發行之該信用卡一張，均足以生損害於江柏勳及發卡之聯邦商業
    銀行。
二、案經台中市警察局第一分局報請台灣台中地方法院檢察署檢察官偵查起訴。
    理  由
一、右揭犯罪事實，業據被告丙○○坦承不諱，核與被害人江柏勳、證人乙○○、甲○○分別於警訊及本院審理時供述之情節相符，並有聯邦商業銀行發行之卡號0
    00000000000000號信用卡一張扣案可稽，復有贓物認領保管收據
    一紙、簽帳單二份及聯邦商業銀行信用卡中心（九一）聯信卡字第０００二三號
    函附消費明細表、消費簽帳單影本在卷足憑，事證明確，被告犯行已堪認定。
二、核被告所為，係犯刑法第三百二十條第一項之竊盜罪及同法第二百十六條、第二
    百十條之行使偽造私文書罪、同法第三百三十九條一項、第三項之詐欺取財既遂
    、未遂罪暨同條第二項之詐欺得利罪。被告在前開信用卡背面簽名欄偽簽「江柏
    勳」署名，足以為表示真正持卡人與發卡銀行立契守約，於使用時供特約店核對
    身分之用意，進而持該信用卡至快樂廣場酒店及震旦通訊行台中成功店刷卡消費
    ，並在快樂廣場酒店刷卡消費簽帳單上偽簽「江柏勳」之署名，其偽造署押部分
    ，係偽造私文書之階段行為，偽造私文書之低度行為復為行使之高度行為所吸收
    ，均不另論罪。另被告持該信用卡至快樂酒店刷卡消費，共詐得價值一萬五千元
    之酒類財物及女服務生陪酒之不法利益部分，係以一行為同時觸犯刑法第三百三
    十九條第一、二項之詐欺取財及詐欺得利罪，為想像競合犯，應從一重之詐欺取
    財罪處斷。又被告先後多次行使偽造私文書及詐欺取財既遂、未遂犯行，時間緊
    接，犯罪構成要件各相同，顯係分別基於概括犯意反覆實施，均為連續犯，應論
    以一行使偽造私文書罪及詐欺取財既遂罪，並依法加重其刑。再被告所犯行使偽
    造私文書、竊盜及詐欺取財三罪間，有方法結果之牽連關係，應從一重之行使偽
    造私文書罪處斷。爰審酌被告並無前科（見卷附台灣台中地方法院檢察署刑案資
    料查註紀錄表），事後已坦承上情，態度尚佳，詐得財物及不法利益價值非多，
    及其犯罪動機、目的、手段等一切情狀，處以如主文所示之刑，並諭知易科罰金
    之折算標準。扣案之聯邦商業銀行信用卡（卡號00000000000000
    00號）上偽造之「江柏勳」署名及丙○○以該信用卡，於九十年十二月十六日
    ，至代號0000000000000號商店刷卡消費一萬五千之簽帳單上偽造
    之「江柏勳」署名（一式二聯），均應依刑法第二百十九條諭知沒收。
據上論斷，應依刑事訴訟法第二百九十九條第一項前段，刑法第五十六條、第二百十
六條、第二百十條、第三百二十條、第三百三十九條第一項、第二項、第五十五條、
第第四十一條第一項前段、第二百十九條，罰金罰鍰提高標準條例第一條前段，第二
條，判決如主文。
中      華      民      國    九十二      年      一    月    十六    日
                                          法  官  鍾  堯  航
右正本證明與原本無異。
如不服本判決，應於送達後十日內向本院提出上訴狀（須附繕本），上訴於台灣高等
法院台中分院。
                                          書記官
中      華      民      國      九十二      年      一    月    十六    日
附錄本案論罪科刑法條全文
刑法第二百十條：
偽造、變造私文書，足以生損害於公眾或他人者，處五年以下有期徒刑。
刑法第二百一十六條：
行使第二百十條至第二百十五條之文書者，依偽造、變造文書或登載不實事項或使登
載不實事項之規定處斷。
刑法第三百二十條第一項：
意圖為自己或第三人不法之所有，而竊取他人之動產者，為竊盜罪，處五年以下有期
徒刑、拘役或五百元以下罰金。
刑法第三百三十九條：
意圖為自己或第三人不法之所有，以詐術使人將本人或第三人之物交付者，處五年以
下有期徒刑、拘役或科或併科一千元以下罰金。
以前項方法得財產上不法之利益或使第三人得之者，亦同。
前二項之未遂犯罰之。


司法院資訊處製作；財團法人民間司法改革基金會備份。
